【裁判字號】    90,訴,1811
【裁判日期】    900918
【裁判案由】    毒品危害防制條例
【裁判全文】
臺灣高雄地方法院刑事判決                          九十年度訴字第一八一一號
    公  訴  人  臺灣高雄地方法院檢察署檢察官
    被      告  甲○○
右列被告因違反毒品危害防制條例案件，經檢察官提起公訴（九十年度毒偵字第一三
一二號），本院判決如左：
    主  文
甲○○施用第一級毒品，累犯，處有期徒刑捌月。附表所示之物沒收銷燬。
    事  實
一、甲○○前於民國八十四年間，因違反麻醉藥品條例、肅清煙毒條例案件，經法院
    判處有期徒刑四月、三年，應合併定應執行刑為三年三月，嗣於八十七年四月八
    日因假釋期滿而執行完畢。
二、甲○○於八十八年間，因施用毒品案件，經臺灣高雄地方法院檢察署（以下簡稱
    高雄地檢署）檢察官聲請，由臺灣高雄地方法院（以下簡稱本院）以八十八年度
    毒聲字第二六一四號裁定送觀察、勒戒後，認有繼續施用毒品之傾向，再依八十
    八年度毒聲字第五八一九號裁定令入戒治處所強制戒治，後經本院八十八年度毒
    聲字第九五五四號裁定停止強制戒治，所餘戒治期間付保護管束，又經撤銷停止
    戒治，嗣於八十九年十二月二十四日強制戒治期滿，由高雄地檢署檢察官於九十
    年一月二十日，以九十年度戒毒偵字第一ＯＯ號為不起訴處分確定。詎甲○○於
    不起訴處分五年內，另萌施用第一級毒品海洛因之犯意，於九十年三月十一日下
    午某時，在其當時位於高雄縣梓官鄉○○村○○路二九九號三樓租住處內，以針
    筒注射之方式施用海洛因一次，為警於同年月十三日晚間七時五十分許，在其前
    址租住處查獲，並扣得海洛因二包（共計淨重零點五二公克，包裝重零點四二公
    克）及其施用毒品所用而均殘留有海洛因之注射針筒四支、塑膠吸管鏟子一支、
    夾鏈袋三個（如附表所示）。
二、案經高雄縣警察局岡山分局報請臺灣高雄地方法院檢察署檢察官偵查起訴。
    理  由
一、訊據被告甲○○對於右揭事實坦承不諱，而其為警查獲時經採集尿液送驗，結果
    呈嗎啡陽性反應，有高雄縣政府衛生局煙毒尿液檢驗成績書一紙附卷可稽（偵查
    卷第二十三頁），並有第一級毒品海洛因二包（共計淨重零點五二公克，包裝重
    零點四二公克）及其所有供施用毒品之注射針筒四支、塑膠吸管鏟子一支、夾鏈
    袋三個等物扣案可證，且上開海洛因二包經送驗後確屬海洛因無誤，又針筒、鏟
    管、夾鏈袋等物則均殘留有海洛因成分而呈嗎啡陽性反應，有法務部調查局鑑驗
    通知書一紙及高雄醫學大學附設中和紀念醫院檢驗報告共三紙在卷可憑（分別附
    於偵查卷第十七頁及本院卷內）。又查，被告於八十八年間，因施用毒品案件，
    經檢察官聲請，由本院以八十八年度毒聲字第二六一四號裁定送觀察、勒戒後，
    認有繼續施用毒品之傾向，再依八十八年度毒聲字第五八一九號裁定令入戒治處
    所強制戒治，後經本院八十八年度毒聲字第九五五四號裁定停止強制戒治，所餘
    戒治期間付保護管束，又經撤銷停止戒治，嗣於八十九年十二月二十四日強制戒
    治期滿，由高雄地檢署檢察官於九十年一月二十日，以九十年度戒毒偵字第一Ｏ
    Ｏ號為不起訴處分確定等情，為被告所供承不諱，且有前開不起訴處分書、本院
    裁定，及台灣高雄地方法院檢察署刑案資料查註紀錄表、本院被告院內索引卡紀
    錄表及台灣高等法院被告全國前案紀錄表各一紙在卷可憑。綜上所述，本案事證
    明確，被告之犯行堪以認定。
二、核被告所為，係犯毒品危害防制條例第十條第一項之施用第一級毒品罪。其施用
    第一級毒品前之持有毒品行為，本應論以持有毒品罪，惟其持有毒品之行為為其
    後施用毒品之行為所吸收，不另論罪。又查，被告前於八十四年間，因違反麻醉
    藥品條例、肅清煙毒條例案件，經法院判處有期徒刑四月、三年，應合併定應執
    行刑為三年三月，嗣於八十七年四月八日因假釋期滿而執行完畢，有台灣高雄地
    方法院檢察署刑案資料查註紀錄表及台灣高等法院被告全國前案紀錄表各一紙在
    卷可憑，其於有期徒刑執行完畢後五年內再犯本件有期徒刑以上之罪，為累犯，
    應依刑法第四十七條規定加重其刑。爰審酌被告前已因施用毒品案件經強制戒治
    期滿而為不起訴處分後，竟未生警悟、悔改之心，猶為本件犯行，顯見被告自律
    意志不堅，行為實不足取，然念及其犯罪後坦承犯行，所為係自我戕害行為，未
    損及他人等一切情狀，量處如主文所示之刑。再者，扣案如附表所示之海洛因二
    包（共計淨重零點五二公克，包裝重零點四二公克）及注射針筒四支、塑膠吸管
    鏟子一支、夾鏈袋三個，送驗後均呈海洛因陽性反應，分屬毒品及含有毒品之物
    ，已如前述，應依毒品危害防制條例第十八條第一項前段規定，均併予宣告沒收
    銷燬。公訴人就扣案之針筒、塑膠鏟管、夾鏈袋等物品請求依刑法第三十八條第
    一項第二款規定予以沒收一節，經查前開物品經送驗後既均殘留有海洛因，且與
    海洛因已不能拆離，自應依前開毒品危害防制條例第十八條第一項前段之規定沒
    收銷燬始為適法，從而前開公訴意旨容有未洽，附此敘明，
據上論斷，應依刑事訴訟法第二百九十九條第一項前段，毒品危害防制條例第十條第
一項，第十八條第一項前段，刑法第十一條，第四十七條，判決如主文。
本案經檢察官郭昭吟到庭執行職務。
中      華      民      國    九十    年      九      月      十八      日
                                  臺灣高雄地方法院刑事第六庭
                                    法  官  周  玉  群
右正本證明與原本無異。
如不服本判決，應於判決送達後十日內，向本院提出上訴狀。
                                    書記官  黃  英  彥
中      華      民      國    九十    年      九      月      十八      日
附表：
┌───────────────────────────────────┐
│扣案物品                                                              │
├───────────────────────────────────┤
│海洛因二包（共計淨重零點五二公克，包裝重零點四二公克）及均殘留有海洛因│
│之注射針筒四支、塑膠吸管鏟子一支、夾鏈袋三個。                        │
└───────────────────────────────────┘
毒品危害防制條例第十條第一項：
  施用第一級毒品者，處六月以上五年以下有期徒刑。


司法院資訊處製作；財團法人民間司法改革基金會備份。
